<?xml version='1.0' encoding='utf-8'?>
<verb default="húvaráil" disambig="">
  <verbalNoun default="húvaráil" />
  <verbalAdjective default="húvaráilte" />
  <tenseForm default="húvaráil" tense="Past" dependency="Indep" person="Base" />
  <tenseForm default="húvarálamar" tense="Past" dependency="Indep" person="Pl1" />
  <tenseForm default="húvaráladar" tense="Past" dependency="Indep" person="Pl3" />
  <tenseForm default="húvaráladh" tense="Past" dependency="Indep" person="Auto" />
  <tenseForm default="húvaráil" tense="Past" dependency="Dep" person="Base" />
  <tenseForm default="húvarálamar" tense="Past" dependency="Dep" person="Pl1" />
  <tenseForm default="húvaráladar" tense="Past" dependency="Dep" person="Pl3" />
  <tenseForm default="húvaráladh" tense="Past" dependency="Dep" person="Auto" />
  <tenseForm default="húvaráladh" tense="PastCont" dependency="Indep" person="Base" />
  <tenseForm default="húvarálainn" tense="PastCont" dependency="Indep" person="Sg1" />
  <tenseForm default="húvaráilteá" tense="PastCont" dependency="Indep" person="Sg2" />
  <tenseForm default="húvarálaimis" tense="PastCont" dependency="Indep" person="Pl1" />
  <tenseForm default="húvarálaidís" tense="PastCont" dependency="Indep" person="Pl3" />
  <tenseForm default="húvaráiltí" tense="PastCont" dependency="Indep" person="Auto" />
  <tenseForm default="húvaráladh" tense="PastCont" dependency="Dep" person="Base" />
  <tenseForm default="húvarálainn" tense="PastCont" dependency="Dep" person="Sg1" />
  <tenseForm default="húvaráilteá" tense="PastCont" dependency="Dep" person="Sg2" />
  <tenseForm default="húvarálaimis" tense="PastCont" dependency="Dep" person="Pl1" />
  <tenseForm default="húvarálaidís" tense="PastCont" dependency="Dep" person="Pl3" />
  <tenseForm default="húvaráiltí" tense="PastCont" dependency="Dep" person="Auto" />
  <tenseForm default="húvarálann" tense="PresCont" dependency="Indep" person="Base" />
  <tenseForm default="húvarálaim" tense="PresCont" dependency="Indep" person="Sg1" />
  <tenseForm default="húvarálaimid" tense="PresCont" dependency="Indep" person="Pl1" />
  <tenseForm default="húvaráiltear" tense="PresCont" dependency="Indep" person="Auto" />
  <tenseForm default="húvarálann" tense="PresCont" dependency="Dep" person="Base" />
  <tenseForm default="húvarálaim" tense="PresCont" dependency="Dep" person="Sg1" />
  <tenseForm default="húvarálaimid" tense="PresCont" dependency="Dep" person="Pl1" />
  <tenseForm default="húvaráiltear" tense="PresCont" dependency="Dep" person="Auto" />
  <tenseForm default="húvarálfaidh" tense="Fut" dependency="Indep" person="Base" />
  <tenseForm default="húvarálfaimid" tense="Fut" dependency="Indep" person="Pl1" />
  <tenseForm default="húvarálfar" tense="Fut" dependency="Indep" person="Auto" />
  <tenseForm default="húvarálfaidh" tense="Fut" dependency="Dep" person="Base" />
  <tenseForm default="húvarálfaimid" tense="Fut" dependency="Dep" person="Pl1" />
  <tenseForm default="húvarálfar" tense="Fut" dependency="Dep" person="Auto" />
  <tenseForm default="húvarálfadh" tense="Cond" dependency="Indep" person="Base" />
  <tenseForm default="húvarálfainn" tense="Cond" dependency="Indep" person="Sg1" />
  <tenseForm default="húvarálfá" tense="Cond" dependency="Indep" person="Sg2" />
  <tenseForm default="húvarálfaimis" tense="Cond" dependency="Indep" person="Pl1" />
  <tenseForm default="húvarálfaidís" tense="Cond" dependency="Indep" person="Pl3" />
  <tenseForm default="húvarálfaí" tense="Cond" dependency="Indep" person="Auto" />
  <tenseForm default="húvarálfadh" tense="Cond" dependency="Dep" person="Base" />
  <tenseForm default="húvarálfainn" tense="Cond" dependency="Dep" person="Sg1" />
  <tenseForm default="húvarálfá" tense="Cond" dependency="Dep" person="Sg2" />
  <tenseForm default="húvarálfaimis" tense="Cond" dependency="Dep" person="Pl1" />
  <tenseForm default="húvarálfaidís" tense="Cond" dependency="Dep" person="Pl3" />
  <tenseForm default="húvarálfaí" tense="Cond" dependency="Dep" person="Auto" />
  <moodForm default="húvaráladh" mood="Imper" person="Base" />
  <moodForm default="húvarálaim" mood="Imper" person="Sg1" />
  <moodForm default="húvaráil" mood="Imper" person="Sg2" />
  <moodForm default="húvarálaimis" mood="Imper" person="Pl1" />
  <moodForm default="húvarálaigí" mood="Imper" person="Pl2" />
  <moodForm default="húvarálaidís" mood="Imper" person="Pl3" />
  <moodForm default="húvaráiltear" mood="Imper" person="Auto" />
  <moodForm default="húvarála" mood="Subj" person="Base" />
  <moodForm default="húvarálaimid" mood="Subj" person="Pl1" />
  <moodForm default="húvaráiltear" mood="Subj" person="Auto" />
</verb>
